臺灣臺南地方法院刑事判決　　　　　　　94年度簡上字第83號
上　訴　人　甲○○　男　28歲（民國65年10月6日生）
即　被　告
上列被告因違反毒品危害防制條例案件，上訴人不服本院94年度
簡字第206號中華民國94年2月5日第一審判決（聲請案號：94年
度毒偵字第29號），提起上訴，本院管轄之第二審合議庭判決如
下：
    主  文
原判決撤銷。
本件免訴。
    理  由
一、公訴意旨略以：甲○○前因違反毒品危害防制條例、偽造文
    書等罪嫌，於民國89年12月14日，經法院判決有期徒刑6月
    、11月、5月，並定應執行刑1年9月確定，並於91年12月26
    日執行完畢。又曾因多次施用毒品案件，經依本院裁定送觀
    察勒戒後，均無繼續施用之傾向，由台灣台南地方法院檢察
    署檢察官分以87年偵字第11355號、88年營偵字第952號處分
    不起訴，復於89年7月3日，依本院裁定送強制戒治後，於90
    年4月20日停止戒治交付保護管束。詎其仍未戒除毒癮，復
    基於施用毒品之概括犯意，自93年6、7月間起至同年8月16
    日14時30分許回溯96小時之某日時止，在其位在臺南縣永康
    市○○街51號之住處等地，連續多次施用第二級毒品安非他
    命。嗣於同年8月28日為警採尿送驗有第二級毒品陽性反應
    ，因認被告涉有連續施用第二級毒品之罪嫌云云。
二、按案件曾經判決確定者，應諭知免訴之判決，刑事訴訟法第
    302條第1款訂有明文。
三、訊之上訴人即被告甲○○對於93年6月間起至93年8月底止，
    在其住處等地連續施用安非他命之事實，固直承不諱，惟辯
    稱：其於上開時地連續施用安非他命之犯行，前經本院以93
    年度簡字第2680號（暑股）判處有期徒刑四月，本件係重複
    判決等語，查被告甲○○前因連續施用第二級毒品，經本院
    於93年12月22日判處有期徒刑肆月，如易科罰金，以參佰元
    折算壹日，有本院93年度簡字第2680號刑事簡易判決在卷可
    稽，前開已判決之案件，係93年12月22日宣示，本件聲請人
    台灣台南地方法院檢察署檢察官就被告於93年6月間起至同
    年8月28日止，連續施用第二級毒品之犯行，為上開已判決
    之效力所及，不得起訴，竟再行起訴，原判決就已判決確定
    之案件，應諭知免訴之判決，亦疏未詳查，遽以論罪科刑判
    處有期徒刑陸月，顯有未洽，上訴人執持指摘原判決有重複
    判決乙節，為有理由。原判決既有上開疏失，自屬無可維持
    ，應由本院管轄之第二審合議庭，將原判決撤銷，諭知本件
    免訴之判決。
四、據上論斷，依刑事訴訟法第455條之1第1項、第3項、第369
    條第1項前段、第364條、第302條第1項，判決如主文。
本案經檢察官乙○○到庭執行職務
中　　華　　民　　國　　94　　年　　6 　　月　　30　　日
　　　　　　　　　刑事第六庭    審判長法　官　陳忠鎣
                                      法  官  鍾邦久
                                      法  官  林勝利
以上正本證明與原本無異。
如不服本判決，應於判決送達後10日內，向本院提出上訴狀。（
應附繕本）
　　　　　　　　　　　　　　　　書記官　黃雅雲
中　　華　　民　　國　　94　　年　　6　　月　　 30　　日
